【裁判字號】    98,抗,280
【裁判日期】    980916
【裁判案由】    聲請撤銷緩刑
【裁判全文】
臺灣高等法院臺南分院刑事裁定    98年度抗字第280號
抗  告  人
即  受刑人  甲○○
上列抗告人因過失傷害案件，不服臺灣嘉義地方法院中華民國
98年8月20日聲請撤銷緩刑之裁定（98年度撤緩字第50號），提
起抗告，本院裁定如下：
    主  文
抗告駁回。
    理  由
一、本件抗告意旨略以：抗告人即受刑人甲○○係因生活困頓，
    境況窘迫，家累所致，且經濟收入不定，加以家中有二子殘
    障扶養照料之負擔，僅賴微薄之殘障津貼，此有林明凱罹患
    癲癇病史，即心智發展停滯或不完全發展，導致認知、能力
    和社會適應有關之智能技巧的智能障礙，其視力已近失明；
    林哲宇因車禍截肢，即一下肢自踝關節以上欠缺者為證。又
    抗告人於和解當日即給付七千元，為履行賠償誠意，乃向友
    人借貸二次共一萬一千元支付被害人，實際支付共三次，金
    額合計一萬八千元，非原裁定所稱受刑人僅支付一萬一千元
    。至於被害人向檢察官指稱抗告人不知去向，聯絡不到等情
    ，然抗告人一直住居於中埔鄉社口村檨仔林，從未遷離他處
    ，何來不知去向無法聯絡？基此被害人所陳，顯與事實不符
    。本案純係抗告人家境拮据所致，造成檢察官未經調查事實
    ，聲請意旨顯有誤會。抗告人認為本案應就是否無視法院上
    開諭知之輕率態度，實難認受刑人於犯後已生悔意性之確認
    ，抗告人並願配合相關調查事項，爰依法提起抗告，並請求
    撤銷原裁定等語。
二、按「受緩刑之宣告而有下列情形之一，足認原宣告之緩刑難
    收其預期效果，而有執行刑罰之必要者，得撤銷其宣告：
    一、緩刑前因故意犯他罪，而在緩刑期內受得易科罰金之有
    期徒刑、拘役或罰金之宣告確定者。二、緩刑期內因故意犯
    他罪，而在緩刑期內受得易科罰金之有期徒刑、拘役或罰金
    之宣告確定者。三、緩刑期內因過失更犯罪，而在緩刑期內
    受有期徒刑之宣告確定者。四、違反第七十四條第二項第一
    款至第八款所定負擔情節重大者。前條第二項之規定，於前
    項第一款至第三款情形亦適用之」，刑法第七十五條之一第
    一項，分別定有明文。
三、經查，受刑人甲○○因過失傷害罪，前經臺灣雲林地方法院
    於民國九十六年十二月六日以九十六年度交易字第一二六號
    刑事判決，判處拘役二十五日，緩刑二年，並應依臺灣雲林
    地方法院九十六年度交附民字第四號和解筆錄內容向被害人
    張秀蘭履行賠償義務（即受刑人願給付張秀蘭新台幣十萬元
    ，於九十六年十二月六日當庭給付張秀蘭七千元，另自九十
    七年一月十五日起至九十八年四月十五日止，於每月十五日
    前給付張秀蘭五千五百元，於九十八年五月十五日前給付張
    秀蘭五千元，如有一期不履行，視為全部到期。給付方法：
    由受刑人按期匯入合作金庫商業銀行股份有限公司，戶名：
    張秀蘭，帳號0000000000000帳戶），業於九
    十六年十二月二十四日確定在案等情，有上開刑事判決、和
    解筆錄及臺灣高等法院被告前案紀錄表各乙份在卷可憑。查
    受刑人甲○○除於九十六年十二月六日當庭支付被害人張秀
    蘭七千元外，僅自九十七年一月十五日至同年二月二十五日
    止共匯款一萬一千元予被害人張秀蘭，其餘即未再履行賠償
    ，此據被害人張秀蘭於檢察官訊問時陳述明確，並有被害人
    張秀蘭提出之上開合作金庫存簿影本乙份在卷可稽，而受刑
    人對於並未如期繳付餘款自承在卷，且上開受刑人應履行賠
    償義務之期限長達一年又五月，應在九十八年五月十五日屆
    滿，受刑人實有充分時間依其經濟、信用及工作狀況，如期
    清償，足見受刑人顯有履行負擔之可能，故意不履行，從而
    原審以受刑人違反第七十四條第二項第三款所定負擔情節確
    屬重大，並衡酌受刑人於九十六年十二月六日庭期後，僅支
    付二期上開法院所諭知之損害賠償金額予被害人之情以觀，
    顯然受刑人並無切實履行上開負擔之真意，足見其無視法院
    上開諭知之輕率態度，難認受刑人於犯後已生悔意，原宣告
    之緩刑顯然未能使得受刑人悛悔向上，而難收其預期效果，
    因認有執行刑罰之必要，核與刑法第七十五條之一第一項第
    四款規定相符，因而裁定撤銷抗告人之緩刑宣告；本院經核
    原審認事用法並無不當。受刑人提起本件抗告，猶以「經濟
    困窘、並非無法聯絡、無漠視法院諭知之輕率態度」云云，
    指摘原裁定不當，為無理由，應予駁回。
四、據上論結，應依刑事訴訟法第412條，裁定如主文。
中    華    民    國    98    年    9     月    16    日
                  刑事第四庭    審判長法  官  吳志誠
                                      法  官  羅心芳
                                      法  官  吳森豐
以上正本證明與原本無異。
不得抗告。
                                      書記官  呂宬樂
中    華    民    國    98    年    9     月    16    日


司法院資訊處製作；財團法人民間司法改革基金會備份。
